【裁判字號】    95,聲,126
【裁判日期】    950505
【裁判案由】    返還提存物
【裁判全文】
臺灣苗栗地方法院民事裁定               95年度聲字第126號
聲  請  人  基泰建設股份有限公司
法定代理人  乙○○
相  對  人  甲○○
上列聲請人聲請返還提存物事件，本院裁定如下：
    主      文
本院九十四年度存字第九五六號提存事件，聲請人所提存之擔保
金：國泰世華商業銀行可轉讓定期存單參張，面額共計新臺幣貳
佰伍拾萬元（新臺幣壹佰萬元定存單貳張，存單號碼：D094026
號、D094027 號；新臺幣伍拾萬元定存單壹張，票號：C026843
號），准予返還。
聲請程序費用由相對人負擔。
    理      由
一、按訴訟終結後，供擔保人證明已定20日以上之期間，催告受
    擔保利益人行使權利而不行使者，法院應依供擔保人之聲請
    ，以裁定命返還其提存物，民事訴訟法第104 條第1 項第3
    款前段定有明文。另依同法第106 條所定，前開第104 條關
    於返還提存物之規定，於其他依法令供訴訟上之擔保者，準
    用之。
二、本件聲請意旨略以：聲請人與相對人間請求損害賠償事件，
    聲請人前遵本院94年度裁全字第1555號民事裁定，為擔保假
    扣押之執行，曾提供擔保金國泰世華商業銀行可轉讓定期存
    單3 張，其面額合計為新臺幣（下同）250 萬元，（存單號
    碼：D094026 號、D094027 號、C026843 號，面額分別為10
    0 萬元、100 萬元、50萬元），並經本院以94年度存字第95
    6 號提存事件提存後，以94年度執全字第798 號執行在案。
    茲因相對人將本院所定之反擔保予以提存，並聲請本院撤銷
    上開假扣押裁定暨執行程序，業經本院撤銷假扣押裁定並塗
    銷查封登記，前述假扣押裁定暨執行程序不復存在；且聲請
    人已定20日以上期間催告受擔保利益人即相對人行使權利而
    未行使，為此聲請返還擔保金等語。
三、聲請人前開主張，業據其提出本院94年度裁全字第1555號裁
    定書、94年度存字第956 號提存書、本院民事執行處囑託查
    封登記書、本院民事執行處函、本院民事執行處囑託塗銷查
    封登記書、臺北北門郵局第1233號存證信函、雙掛號郵件回
    執（均影本）各1 份為證，並經本院依職權調閱上開事件卷
    宗查明屬實，經核無誤；次查相對人並未於所定期間內向管
    轄法院對聲請人提出損害賠償之請求，聲請人之聲請核與前
    揭規定相符，應予准許。
四、依民事訴訟法第95條、第78條，裁定如主文。
中    華    民    國    95    年    5     月     5    日
                  民事庭法  官
以上正本係照原本作成。
如不服本裁定，應於送達後10日內向本院提出抗告狀，並繳納抗
告費新臺幣1,000元。
中    華    民    國    95    年    5     月     5    日
                        書記官   葉燕蓉


司法院資訊處製作；財團法人民間司法改革基金會備份。
